臺灣新北地方法院民事裁定　　　　　　 110年度補字第1673號
原　　　告　張建煌　
被　　　告　陳玠志　
上列當事人間請求確認債權不存在等事件，本院裁定如下：
    主  文
原告應於收受本裁定送達之日起5 日內補繳第一審裁判費新臺幣
144,000元，逾期未補正，即駁回原告之訴。
    理  由
一、按訴訟標的之價額，由法院核定。核定訴訟標的之價額，以
    起訴時之交易價額為準；無交易價額者，以原告就訴訟標的
    所有之利益為準；法院因核定訴訟標的之價額，得依職權調
    查證據；以一訴主張數項標的者，其價額合併計算之。但所
    主張之數項標的互相競合或應為選擇者，其訴訟標的價額，
    應依其中價額最高者定之；因債權之擔保涉訟，以所擔保之
    債權額為準；如供擔保之物其價額少於債權額時，以該物之
    價額為準，民事訴訟法第77條之1 第1 項至第3 項、第77條
    之2 第1 項、第77條之6 分別定有明文。
二、本件原告起訴之訴之聲明為：「㈠、確認原告所有坐落於新
    北市○○區○○○段00號土地（下稱系爭不動產），經新北
    市三重地政事務所於民國109 年7 月7 日所為設定最高限額
    抵押權新臺幣（下同）1,500 萬元，其所擔保的債權不存在
    。㈡、被告應將新北市三重地政事務所於民國109 年7 月7
    日以重登字第117730號設定登記之最高限額抵押權予以塗銷
    。㈢、鈞院109 年度司執字第96431 號拍賣抵押物強制執行
    程序所為執行程序，就被告對原告之債權強制執行程序，應
    予撤銷」等語，而系爭不動產所擔保之債權額為1,500 萬元
    ，而其供擔保之物即系爭不動產（權利範圍：1/3 ）之價額
    如本院民事執行處110 年10月1 日分配表所示為19,192,934
    元，則依上列規定，應以擔保之債權額為準，故聲明第一項
    之訴訟標的價額核定為1,500 萬元；及上開聲明第二、三項
    與聲明第一項請求所示訴訟標的雖不相同，惟自經濟上觀之
    ，其訴訟目的一致，不超出終局標的範圍，應屬互相競合，
    依民事訴訟法第77條之2 第1 項後段規定，應依其中價額最
    高者即聲明第一項之訴訟標的價額核定本件訴訟標的價額。
    是以，本件訴訟標的價額核定為1,500 萬元，應徵第一審裁
    判費144,000 元。茲依民事訴訟法第249 條第1 項但書規定
    ，限原告於收受本裁定送達之日起5 日內補繳，逾期不繳，
    即駁回其訴，特此裁定。
中    華    民    國   110    年    11    月    4     日
                  民事第六庭    法  官  饒金鳳
以上正本係照原本作成。
如不服本裁定關於核定訴訟標的價額部分，應於送達後10日內向
本院提出抗告狀，並繳納抗告費新臺幣1,000 元；其餘關於命補
繳裁判費部分，不得抗告。
中    華    民    國   110    年    11    月    4     日
                                書記官  賴麗莎